【裁判字號】    89,台上,2040
【裁判日期】    890420
【裁判案由】    違反毒品危害防制條例
【裁判全文】
最高法院刑事判決                              八十九年度台上字第二○四○號
    上  訴  人  甲○○
右上訴人因違反毒品危害防制條例案件，不服台灣高等法院高雄分院中華民國八十九
年二月一日第二審判決（八十八年度上訴字第一八○六號，起訴案號：台灣高雄地方
法院檢察署八十八年度偵字第三三九六、一一九一八號），提起上訴，本院判決如左
：
    主  文
原判決撤銷，發回台灣高等法院高雄分院。
    理  由
本件原判決認定：上訴人甲○○基於營利之概括犯意，以門號0000000000
號行動電話及（○七）000－0000號電話為聯絡工具，於民國（下同）八十七
年九月間，在高雄市壽山彩虹橋下某檳榔攤，以每小包新台幣（下同）一千元至二千
元不等之價格，先後四、五次販賣第二級毒品安非他命予林建華施用。並自八十七年
十一月中旬某日起至八十八年一月底止，在高雄市鼓山區壽山彩虹橋下某檳榔攤或高
雄市鼓山區某籃球場附近等處，以一小包一千元至二千元不等之價格，連續販賣第二
級毒品安非他命予韓國禎十次。又自八十七年十二月十日起至八十八年一月二十五日
止，在高雄市武廟門口等處，以每小包一千元之價格，先後八次販賣第二級毒品安非
他命予雲文信施用，前後販賣所得約為二萬二千元。嗣於八十八年一月二十七日十八
時三十分許，雲文信適前往甲○○上開住處，欲向甲○○取買受之安非他命時，為警
當場查獲，又八十八年四月二十七日十七時許，韓國禎在高雄市○○區○○街一二六
巷二十五號住處為警查獲，而分別供出上情等情，因而維持第一審論處上訴人連續販
賣第二級毒品罪刑之判決，駁回上訴人在第二審之上訴，固非無見。
惟查原審八十九年一月二十五日審判期日之傳票，係向上訴人住所地送達，由其妹許
燕鳳於同月五日收受後，上訴人旋因另犯毒品危害防制條例第十條之罪，經裁定戒治
處分，於八十九年一月十九日入台灣屏東戒治所執行，應至同年八月四日期滿，此有
原審卷第三十四頁送達回證及第五十五頁台灣屏東戒治所受戒治人在所證明書可稽，
原審未察，遽以上訴人經合法傳喚無正當理由不到庭，不待其陳述逕行判決，尚難謂
無刑事訴訟法第三百七十九條第六款規定被告未於審判期日到庭而逕行審判之違背法
令。上訴意旨執以指摘原判決踐行之審判程序不合法，尚非全無理由，應認有撤銷發
回更審之原因。
據上論結，應依刑事訴訟法第三百九十七條、第四百零一條，判決如主文。
中      華      民      國    八十九    年      四      月     二十     日
                              最高法院刑事第二庭
                                  審判長法官  莊  來  成
                                        法官  呂  潮  澤
                                        法官  謝  俊  雄
                                        法官  白  文  漳
                                        法官  蘇  振  堂
      右正本證明與原本無異
                                              書  記  官
中      華      民      國    八十九    年      四      月    二十五    日


司法院資訊處製作；財團法人民間司法改革基金會備份。
